臺灣高等法院臺中分院刑事判決　　　　100年度上訴字第514號
上　訴　人
即　被　告　許萬樂
上列上訴人因違反廢棄物清理法等案件，不服臺灣苗栗地方法院
中華民國100年1月4日第一審判決（99年度訴字第865號，起訴案
號：臺灣苗栗地方法院檢察署99年度偵字第4296號），提起上訴
，本院判決如下：
    主  文
上訴駁回。
    事實及理由
一、本案經本院審理結果，認第一審判決認事用法及量刑均無不
    當，應予維持，並引用第一審判決書記載之事實、證據及理
    由（如附件） 。
二、上訴人即被告許萬樂上訴意旨略以：被告於本案發生後隔天
    即自行花錢請人將所傾倒之廢土全部清除，且被告尚須負擔
    家中之經濟，如入監服刑，將使家中無收入，請給予緩刑或
    社會服務之機會等語。
三、按刑法第74條第一項規定，受2年以下有期徒刑、拘役或罰
    金之宣告，而有下列情形之一，認以暫不執行為適當者，得
    宣告2年以上5年以下之緩刑，其期間自裁判確定之日起算：
    一、未曾因故意犯罪受有期徒刑以上刑之宣告者。二、前因
    故意犯罪受有期徒刑以上刑之宣告，執行完畢或赦免後，五
    年以內未曾因故意犯罪受有期徒刑以上刑之宣告者。次查：
    「按宣告緩刑，應就被告有無再犯之虞，及能否由於刑罰之
    宣告而策其自新等，加以審酌。次按刑事被告如何量定其刑
    及是否宣告緩刑，為求個案裁判之妥當性，法律固賦與法官
    裁量權，但此項裁量權之行使，並非得以任意或自由為之，
    仍應受一般法律原則之拘束，即必須符合所適用法律授權之
    目的，並受法律秩序之理念、法律感情及慣例等所規範，若
    故意失出，尤其是違反比例原則、平等原則時，得認係濫用
    裁量權而為違法。」（最高法院96年台上字第5616號判決意
    旨參照）。
四、本件被告雖於89年間因違反動產擔保交易法案件，經判處有
    期徒刑五月確定，嗣於91年5月6日執行完畢，有台灣高等法
    院被告前案紀錄表在卷足稽，被告前因故意犯罪受有期徒刑
    以上刑之宣告，執行完畢後，五年以內未曾因故意犯罪受有
    期徒刑以上刑之宣告，且自警詢時至審理中均坦承認罪，及
    經原審判處有期徒刑一年二月，被告並於案發後第二天即將
    其所傾倒之廢土清除完畢，另有現場照片等在卷可參，惟查
    ，本件被告所犯廢棄物清理法第46條第4款之罪，其最輕本
    刑係一年以上有期徒刑之罪，原審已斟酌其素行，犯後態度
    等情形，從輕量處有期徒刑一年二月，然被告本件犯罪時，
    竟將廢棄土利用黑夜直接傾倒在公眾往來之道路上，並於警
    方攔檢時，駕車加速逃逸，目無法紀，不顧公共之安全，其
    惡性不小，如給予緩刑尚不足策其自新，且不符合平等及比
    例原則，故本案既已從輕量刑，不宜再予宣告緩刑，被告上
    訴意請求本院宣告緩刑指摘原判決決不當云云，其上訴無理
    由，應予駁回。
五、據上論斷，應依刑事訴訟法第三百七十三條、第三百六十八
    條，判決如主文。
本案經檢察官許萬相到庭執行職務。
中    華    民    國   100    年    4     月    28    日
              刑事第四庭  審判長法  官  洪  耀  宗
                                法  官  許  文  碩
                                法  官  林  清  鈞
以上正本證明與原本無異。
如不服本判決應於收受送達後10日內向本院提出上訴書狀，其未
敘述上訴理由者，並得於提起上訴後10日內向本院補提理由書（
均須按他造當事人之人數附繕本）「切勿逕送上級法院」。
                                書記官  許  美  惠
中    華    民    國   100    年    4     月    28    日